臺灣高等法院刑事判決
111年度上訴字第2868號
上  訴  人  
即  被  告  陳思宏
指定辯護人  黃豪志律師

上列上訴人因違反毒品危害防制條例等案件，不服臺灣臺北地方
法院111年度訴字第160號，中華民國111年4月20日第一審判決（
起訴案號：臺灣臺北地方檢察署110年度偵字第37103號），提起
上訴，本院判決如下：
    主  文
上訴駁回。               
    事實及理由
一、審理範圍：
㈠、按「上訴得對於判決之一部為之」、「對於判決之一部上訴
    者，其有關係之部分，視為亦已上訴。但有關係之部分為無
    罪、免訴或不受理者，不在此限」、「上訴得明示僅就判決
    之刑、沒收或保安處分一部為之」，民國110年6月16日修正
    公布，自同年月18日起施行之刑事訴訟法第348條第1項、第
    2項、第3項分別定有明文。
㈡、本案上訴人即被告陳思宏僅就量刑部分提起上訴（本院卷第2
    3至27、128至129頁），故依刑事訴訟法第348條第3項規定
    及修法理由，本院審理範圍僅限於原判決所處之刑，不及於
    原判決所認定犯罪事實、所犯法條（罪名）與原判決所諭知
    沒收部分。
㈢、本案既屬有罪判決，依法有其應記載事項，且量刑係以原判
    決所認定之犯罪事實及論罪等為據，故就本案犯罪事實、所
    犯法條（罪名）及沒收部分之記載均引用第一審判決書所記
    載之事實、證據及理由（如附件）。
二、被告上訴意旨略以：被告於109年施用毒品之前案執行紀錄
    ，距本案已有時日，且檢察官僅空泛提出被告前案紀錄表即
    認被告應依累犯規定加重其刑，顯違最高法院110年度台上
    大字第5660號裁定意旨。又被告於本案並非居於主事者之地
    位，且始終坦承犯行，犯後態度堪稱良好，且被告於本案係
    出於間接故意而為本案犯行，與直接故意有所不同，主觀上
    亦非出於運輸大量毒品獲取暴利，原審未斟酌此情，量刑有
    違責罰相當原則。又被告本案犯罪動機、手段、惡性、客觀
    情節、毒品數量、對國民健康危害程度，較諸大盤、中盤等
    毒梟有別，請依刑法第59條酌減其刑。 
三、經查：
㈠、累犯部分：
　⒈按原審於最高法院刑事大法庭110度台上大字第5660號裁定宣
    示前，依職權調查，因而論以累犯，上訴審法院不能據以撤
    銷原判決；最高法院110年度台上大字第5660號裁定宣示前
    ，法院所踐行之訴訟程序及裁判，與該裁定意旨不符者，尚
    無從援引為上訴或非常上訴之理由（最高法院110年度台上
    大字第5660號裁定、111年度台上字第3143號判決意旨參照
    ）。查原判決之宣示日期係111年4月20日，而上開台上大字
    第5660號裁定係於111年4月27日宣示，可見原判決宣示在先
    。從而，縱使原判決本於其宣示前之法律規定與實務見解，
    依職權調查，因而論以上訴人構成累犯，揆諸上開說明，亦
    無違法可指。上訴意旨謂原判決應受該裁定意旨拘束，逕自
    援引執以指摘原判決論以累犯，判決程序有重大之違失，顯
    有誤解。
　⒉被告前因違反毒品危害防制條例案件，經原審法院判處有期
    徒刑6月確定，於109年9月28日易科罰金執行完畢，有本院
    被告前案紀錄表在卷可按，被告於徒刑執行完畢後5年內故
    意再犯本案有期徒刑以上之罪，已符刑法第47條第1項之累
    犯要件，且原審以被告前案亦與毒品犯罪有關，可認其刑罰
    反應能力不佳，並無因適用刑法第47條第1項規定加重最低
    本刑致無法處以最低法定本刑，而使其所受刑罰超過所應負
    擔罪責之罪刑不相當情形，認應依刑法第47條第1項規定，
    加重其刑，於法並無不合。況查被告因前揭施用毒品案件經
    論罪科刑並執行完畢後，當知毒害，竟不知警惕，反進而為
    本案運輸第三級毒品犯行，倘毒品外流足以嚴重破壞社會治
    安，助長毒品流通，顯見被告並未因之前科刑及執行記取教
    訓，其對刑罰之反應力薄弱，是其所犯之前案紀錄與其本案
    所犯之罪間仍有相當關連，有適用累犯規定加重其刑之必要
    ，本院審理後，認原審之認定並無違誤。　
㈡、被告雖請求依刑法第59條酌減其刑，惟按刑法第59條規定犯
    罪之情狀可憫恕者，得酌量減輕其刑，其所謂「犯罪之情狀
    」，與同法第57條規定科刑時應審酌之一切情狀，並非有截
    然不同之領域，於裁判上酌減其刑時，應就犯罪一切情狀（
    包括第57條所列舉之10款事項），予以全盤考量，審酌其犯
    罪有無可憫恕之事由（即有無特殊之原因與環境，在客觀上
    足以引起一般同情，以及宣告法定低度刑，是否猶嫌過重等
    等），以為判斷。又所謂法定最低度刑，固包括法定最低本
    刑，惟遇有其他法定減輕事由者，則指適用該法定減輕事由
    減輕後之最低度刑而言。倘被告別有法定減輕事由者，應先
    適用法定減輕事由減輕其刑後，猶認其犯罪之情狀顯可憫恕
    ，即使科以該減輕後之最低度刑仍嫌過重者，始得適用刑法
    第59條規定酌量減輕其刑（最高法院100年度台上字第744號
    判決意旨參照）。查被告所犯之罪，業依毒品危害防制條例
    第17條第2項規定減輕其刑，可量處之最低刑度均已大幅減
    輕而無情輕法重之憾。況且毒品於國內流通之泛濫，對社會
    危害甚深且廣，此乃一般普遍大眾皆所週知，苟於法定刑度
    之外，動輒適用刑法第59條規定減輕其刑，亦不符禁絕毒品
    來源，使國民遠離毒害之刑事政策，而被告本案運輸之第三
    級毒品數量非少，倘外流足以嚴重破壞社會治安，助長毒品
    流通，要難認被告之犯罪情狀在客觀上有足以引起一般同情
    之事由存在而達顯可憫恕之程度。是本案客觀上並無情輕法
    重或顯可憫恕之特別情狀，自無再依刑法第59條規定減刑之
    必要。
㈢、末按量刑輕重，屬法院得依職權自由裁量之事項，苟其量刑
    已以行為人之責任為基礎，並斟酌刑法第57條各款所列情狀
    ，在法定刑度內，酌量科刑，無偏執一端，致明顯失出失入
    情形，自不得指為不當或違法（最高法院103年度台上字第2
    91號、第331號判決意旨參照）；在同一犯罪事實與情節，
    如別無其他加重或減輕之原因，下級審量定之刑，亦無過重
    或失輕之不當情形，則上級審法院對下級審法院之職權行使
    ，原則上應予尊重（最高法院85年度台上字第2446號判決意
    旨參照）。經查原審已斟酌被告懷疑本案包裹內裝有違禁毒
    品愷他命，且明知毒品具有成癮性、濫用性及對社會之重大
    危害性，竟不惜違法犯禁，而與楊國雄等人共同運輸第三級
    毒品，所為實不可取，且本案第三級毒品愷他命數量非微，
    潛在之危害性甚大，幸本案貨物於抵達台灣後，即遭查獲，
    並持續於員警監控下，始未生鉅大損害。兼衡酌被告於遭查
    獲時，即坦認與楊國華共犯本件犯行之犯後態度、參與程度
    、犯罪動機、手段、智識程度、素行、家庭生活等刑法第57
    條各款所列情狀為被告量刑之基礎予以量刑，量處被告有期
    徒刑3年8月，已屬從低度量刑，並無濫用量刑權限，亦無判
    決理由不備，或其他輕重相差懸殊等量刑有所失出或失入之
    違法或失當之處，難認有上訴所稱量刑失當或過重之情形。
    　　
㈣、綜上所述，被告雖執前詞提起上訴，惟均非可採，其上訴為
    無理由，應予駁回。　　　　　　　　　
應依刑事訴訟法第373條、第368條，判決如主文。
本案經檢察官許文琪提起公訴，檢察官卓俊忠到庭執行職務。
中　　華　　民　　國　　111 　年　　10　　月　　25　　日
     　　　　　　 刑事第十六庭  審判長法　官  廖紋妤
                                      法　官  古瑞君
                                      法　官  王耀興
以上正本證明與原本無異。
如不服本判決，應於收受送達後20日內向本院提出上訴書狀，其
未敘述上訴之理由者並得於提起上訴後20日內向本院補提理由書
（均須按他造當事人之人數附繕本）「切勿逕送上級法院」。
                                      書記官  江珮菱
中　　華　　民　　國　　111 　年　　10　　月　　26　　日

附錄：
毒品危害防制條例第4條
製造、運輸、販賣第一級毒品者，處死刑或無期徒刑；處無期徒
刑者，得併科新臺幣3千萬元以下罰金。
製造、運輸、販賣第二級毒品者，處無期徒刑或10年以上有期徒
刑，得併科新臺幣1千5百萬元以下罰金。
製造、運輸、販賣第三級毒品者，處7年以上有期徒刑，得併科
新臺幣1千萬元以下罰金。
製造、運輸、販賣第四級毒品者，處5年以上12年以下有期徒刑
，得併科新臺幣5百萬元以下罰金。
製造、運輸、販賣專供製造或施用毒品之器具者，處1年以上7年
以下有期徒刑，得併科新臺幣1百50萬元以下罰金。
前五項之未遂犯罰之。
懲治走私條例第2條
私運管制物品進口、出口者，處7年以下有期徒刑，得併科新臺
幣3百萬元以下罰金。
前項之未遂犯罰之。
第1項之管制物品，由行政院依下列各款規定公告其管制品項及
管制方式：
一、為防止犯罪必要，禁止易供或常供犯罪使用之特定器物進口
    、出口。
二、為維護金融秩序或交易安全必要，禁止偽造、變造之各種貨
    幣及有價證券進口、出口。
三、為維護國民健康必要，禁止、限制特定物品或來自特定地區
    之物品進口。
四、為維護國內農業產業發展必要，禁止、限制來自特定地區或
    一定數額以上之動植物及其產製品進口。
五、為遵守條約協定、履行國際義務必要，禁止、限制一定物品
    之進口、出口。
附件：
臺灣臺北地方法院刑事判決
111年度訴字第160號
公　訴　人　臺灣臺北地方檢察署檢察官
被　　　告　陳思宏　
指定辯護人　本院公設辯護人沈芳萍　
上列被告因毒品危害防制條例等案件，經檢察官提起公訴（110
年度偵字第37103號），本院判決如下：
    主  文
陳思宏共同運輸第三級毒品，累犯，處有期徒刑參年捌月。
扣案如附表所示之物均沒收。
    事  實
一、陳思宏明知愷他命為毒品危害防制條例所列管之第三級毒品
    ，亦屬行政院依懲治走私條例第2條第3項公告之「管制物品管
    制品項及管制方式」第1項第3款所列管制進出口物品，未經
    許可不得非法運輸進入我國境內。詎陳思宏可預見楊國華（
    已歿）委託其受領來自國外之包裹可能係毒品，仍不違背其
    本意，與楊國華及真實姓名年籍不詳之人（無證據顯示為未
    成年人），共同基於運輸第三級毒品、私運管制物品進口之
    犯意聯絡，由楊國華安排陳思宏代收來自國外之包裹，並由
    陳思宏提供國內之收件地址「臺北市○○區○○街000巷00號0樓
    」（起訴書誤載本件係由楊國華提供包裹之收件地址，經檢
    察官於民國111年3月16日準備程序更正），楊國華則提供不
    知情之謝鴻文之英文姓名「HongWen Xie」及聯絡電話「000
    0000000」，作為進口包裹之收件人資料，並由該真實姓名
    年籍不詳之人，於110年8月23日某時許將第三級毒品愷他命
    1袋（驗餘淨重：1,958.42公克，純質淨重1,523.95公克）
    包裝在包裹（下稱本案包裹）中，自法國委託不知情之物流
    業者運送至上開地址，並註明上開收件人資料。嗣財政部關
    務署臺北關於110年8月28日查驗國際快遞包裹時，發現本案
    包裹有異開驗確認，本案包裹遂於員警控制下，由快遞人員
    於110年9月30日上午10時許交付、運送至前開地址，惟陳思
    宏因通緝中而逃逸，嗣於110年10月20日15時25分許為警持
    拘票拘提到案，循線查獲上情。
二、案經法務部調查局臺北市調查處移送臺灣臺北地方檢察署（
    下稱臺北地檢署）偵辦。　　
    理  由
壹、程序部分
一、按被告以外之人於審判外之言詞或書面陳述，除法律另有規
    定者外，不得作為證據，刑事訴訟法第159條第1項定有明文
    。又被告以外之人於審判外之陳述，雖不符同法第159條之1
    至第159條之4之規定，而經當事人於審判程序同意作為證據
    ，法院審酌該言詞或書面陳述作成時之情況，認為適當者，
    亦得為證據；又當事人、代理人或辯護人於法院調查證據時
    ，知有第159條第1項不得為證據之情形，而未於言詞辯論終
    結前聲明異議者，視為有前項之同意，刑事訴訟法第159條
    之5第1項、第2項亦有明文。經查，被告陳思宏就本判決下
    列所引用被告自身以外之人於審判外之陳述，於準備程序及
    審理中均陳明不爭執證據能力（見本院111年度訴字第160號
    卷【下稱本院卷】第54、99至101頁），且迄本院言詞辯論
    終結前均未聲明異議，本院審酌上開傳聞證據製作時之情況
    ，尚無違法不當及證明力明顯過低之瑕疵，認以之作為證據
    要屬適當，爰依刑事訴訟法第159條之5規定，認均有證據能
    力。
二、本案認定事實所引用下列文書證據，並無證據證明係公務員
    違背法定程序所取得，且無刑事訴訟法第159條之4所示顯有
    不可信之情況與不得作為證據之情形。本院斟酌本案卷內之
    證據並非出於非法取得，亦無證明力明顯過低之情形，復經
    本院於審判期日依法進行證據之調查、辯論，被告陳思宏於
    訴訟上之程序權已受保障，故前揭各該證據，均得採為證據
    。
貳、認定犯罪事實之理由與依據
一、訊據被告就運輸第三級毒品愷他命、運送管制物品進口等犯
    行，於偵查、本院準備程序及審理中均坦承不諱（見臺北地
    檢署110年度偵字第37103號卷【下稱偵卷】第7至16、117至
    119頁、本院卷第52、103頁），且有單筆艙單概況清表、包
    裹上快遞單據、個案委任書、包裹外觀照片、內裝毒品照片
    、財政部關務署臺北關扣押貨物收據及搜索筆錄、本案包裹
    照片4張、法務部調查局110年10月28日調科壹字第11023209
    010號鑑定書、臺北市政府警察局萬華分局刑案現場勘查報
    告1份等資料在卷可佐（見臺北地檢署110年度他字第9099號
    卷【下稱他卷】第13、15、17至23頁、偵卷第17至25、137
    至239、247至248頁），且有扣案之本案包裹可資佐證，足
    認被告前揭任意性自白核與事實相符，堪以採信。
二、被告所犯運輸第三級毒品、私運管制物品進口犯行，堪以認
    定，自應依法論科。
參、論罪科刑
一、按所謂「運輸」者，係指本於運輸意思而搬運輸送而言，倘
    其有此意圖者，一有搬運輸送之行為，犯罪即已成立，並非
    以運抵目的地為完成犯罪之要件。因此應以起運為著手，以
    運離現場為其既遂，則運輸毒品罪，並不以兩地間毒品直接
    運送移轉存置於特定地點為限，其以迂迴、輾轉方法，利用
    不相同之運輸工具、方法將特定之毒品移轉運送至最終目的
    者，其各階段之運送行為，均不失為運輸行為之一種，此即
    為運輸毒品罪之犯罪構成要件之行為（最高法院92年度台上
    字第5426號、95年度台上字第6577號判決意旨可資參照），
    是運輸毒品罪應屬於繼續犯，縱使啟運後運輸毒品罪已既遂
    ，但在毒品到達終極目的地前，其犯罪行為仍在持續進行中
    （105年度台上字第1271號判決意旨可資參照）。又按懲治
    走私條例第2條第1項之私運管制物品進口罪，係指未經許可
    ，擅自將逾公告數額之管制物品，自他國或公海等地，私運
    進入我國境內而言，一經進入國境，其犯罪即屬完成（最高
    法院96年度台上字第6959號判決意旨參照）。經查，被告、
    楊國華及真實姓名年籍不詳之人，共同將本案毒品裝成包裹
    ，自法國運輸進入我國境內，因本案包裹已自法國起運，在
    入境後由財政部關務署臺北關查緝人員檢查發現上情，揆諸
    前開說明，本案運輸、走私行為均已完成而告既遂。
二、核被告所為，係犯毒品危害防制條例第4條第3項之運輸第三
    級毒品罪及懲治走私條例第2條第1項之私運管制物品進口罪
    。另本案貨物內之愷他命純質淨重已達20公克以上，是被告
    運輸第三級毒品愷他命前持有第三級毒品愷他命之低度行為
    應為運輸之高度行為所吸收。
三、被告與楊國華、姓名年籍不詳之人間，就上開運輸第三級毒
    品及運送走私物品等犯行有犯意聯絡及行為分擔，為共同正
    犯。又被告利用不知情之快遞業者運輸、運送本件管制物品
    進口，為間接正犯。另被告以一行為觸犯運輸第三級毒品罪
    及運送管制物品進口罪，為想像競合犯，應依刑法第55條前
    段之規定，從一重之運輸第三級毒品罪處斷。
四、被告前因違反毒品危害防制條例案件，經本院判處有期徒刑
    6月確定，於109年9月28日易科罰金執行完畢，有臺灣高等
    法院被告前案紀錄表在卷可按，被告於前案受有期徒刑之執
    行完畢後，5年以內故意再犯本案有期徒刑以上之罪，為累
    犯。依司法院大法官釋字第775號解釋意旨，審酌被告前案
    亦與毒品犯罪有關，可認其刑罰反應能力不佳，並無因適用
    刑法第47條第1 項規定加重最低本刑致無法處以最低法定本
    刑，而使其所受刑罰超過所應負擔罪責之罪刑不相當情形，
    是仍應依刑法第47條第1項之規定，加重其刑。
五、按犯第4條至第8條之罪於偵查及審判中均自白者，減輕其刑
    ，毒品危害防制條例第17條第2項定有明文。查被告於偵查
    及本院審理中均坦認其所犯運輸第三級毒品罪之犯行，業如
    前述，爰依毒品危害防制條例第17條第2項規定減輕其刑。
六、又毒品危害防制條例第17條第1項規定：「犯第4條至第8條
    、第10條或第11條之罪，供出毒品來源，因而查獲其他正犯
    或共犯者，減輕或免除其刑。」其立法理由係以減輕或免除
    其刑之寬典，鼓勵涉嫌上開毒品犯罪之被告供出毒品來源，
    以擴大落實毒品之追查，俾有效斷絕毒品之供給，杜絕毒品
    氾濫，對查獲之毒販願意供出毒品來源，因而查獲其他正犯
    或共犯者，採行寬厚之刑事政策，擴大適用範圍，並規定減
    免其刑。本件被告固於警詢及偵訊時指出其運輸毒品之共犯
    為楊國華(見偵卷第7至16、117至119頁)，然楊國華早於被
    告為前揭供述前，已於110年9月24日死亡，有臺北市政府警
    察局萬華分局刑案現場勘查報告1份在卷可參(見偵卷第137
    至239頁)，就此部分顯已無從依被告之供述查獲該正犯，而
    無因被告之供述擴大落實毒品之追查，不另生有效斷絕毒品
    之供給，杜絕毒品氾濫之效果，故本件自無依毒品危害防制
    條例第17條第1項規定減輕其刑之適用。
七、爰以行為人責任為基礎，本院審酌被告已懷疑本案包裹內裝
    有違禁毒品愷他命，且明知毒品具有成癮性、濫用性及對社
    會之重大危害性，竟不惜違法犯禁，而與楊國雄等人共同運
    輸第三級毒品，所為實不可取，且本案第三級毒品愷他命數
    量非微，潛在之危害性甚大，幸本案貨物於抵達台灣後，即
    遭查獲，並持續於員警監控下，始未生鉅大損害；兼衡酌被
    告於遭查獲時，即坦認與楊國華共犯本件犯行之犯後態度、
    參與程度、犯罪動機、手段、智識程度、素行、家庭生活（
    本院卷第103頁）等一切情狀，量處如主文所示之刑，以資
    懲儆。
八、沒收部分
㈠、按毒品危害防制條例第18條第1項前段規定，應予沒收銷燬之
    毒品，以查獲之第一、二級毒品為限。而毒品依其成癮性、
    濫用性及對社會危害性，共分為四級，施用或持有第三、四
    級毒品，因其可罰性較低，該條例除就持有第三、四級毒品
    純質淨重20公克以上設有處罰規定外，未另設處罰之規定，
    然鑑於第三、四級毒品均係管制藥品，特於同條例第11條之
    1明定無正當理由，不得擅自持有；第18條第1項後段復規定
    查獲之第三、四級毒品，無正當理由而擅自持有者，均沒入
    銷燬之，從而，依同條例第18條第1項後段應沒入銷燬之毒
    品，專指查獲施用或持有之第三、四級毒品，但不構成犯罪
    行為者而言，如持有第三級毒品純質淨重20公克以上者，既
    屬同條例相關法條明文規定處罰之犯罪行為，即非該條項應
    依行政程序沒入銷燬之範圍，而同條例對於犯運輸第三級毒
    品罪所查獲之毒品之沒收，並無特別規定，但該行為既已構
    成犯罪，則該毒品即屬不受法律保護之違禁物，自應回歸刑
    法之適用，依刑法第38條第1項之規定沒收之。經查，扣案
    如附表編號1所示之愷他命1包，核屬違禁物無疑，應依刑法
    第38條第1項規定予以沒收；而直接包裝上開愷他命之包裝
    袋，因其上殘留之毒品難以析離，且無析離之實益與必要，
    應視同毒品，併諭知宣告沒收，至鑑定時經取樣鑑驗耗用之
    上開毒品，因已不存在而滅失，自無庸宣告沒收。
㈡、次按，犯第4條至第9條、第12條、第13條或第14條第1項、第
    2項之罪者，其供犯罪所用之物，不問屬於犯罪行為人與否
    ，均沒收之，毒品危害防制條例第19條第1項定有明文。經
    查，附表編號2至5所示物品，均係與本案包裹一併放置於紙
    箱中運輸，意圖掩人耳目，便利毒品順利運輸所用之物，均
    係被告與楊國雄等人用以運輸第三級毒品時所用之物，均應
    依毒品危害防制條例第19條第1項予以宣告沒收。
據上論斷，應依刑事訴訟法第299條第1項前段，毒品危害防制條
例第4條第3項、第17條第2項、第19條第1項，懲治走私條例第2
條第1項，刑法第11條、第28條、第47條第1項、第55條、第38條
第1項，判決如主文。
本案經檢察官許文琪提起公訴，經檢察官鄭雅方到庭執行職務。
中　　華　　民　　國　　111 　年　　4 　　月　　 20 　日
                  刑事第十三庭審判長法　官 鍾雅蘭
                                    法　官 劉庭維
                                    法　官 郭又禎
上正本證明與原本無異。
如不服本判決應於收受送達後20日內向本院提出上訴書狀，並應
敘述具體理由；其未敘述上訴理由者，應於上訴期間屆滿後20日
內向本院補提理由書（均須按他造當事人之人數附繕本）「切勿
逕送上級法院」。
                                    書記官 殷玉芬
中　　華　　民　　國　　111 　年　　4 　　月　　21　　日
附錄本案論罪科刑法條
毒品危害防制條例第4條
製造、運輸、販賣第一級毒品者，處死刑或無期徒刑；處無期徒
刑者，得併科新臺幣3千萬元以下罰金。
製造、運輸、販賣第二級毒品者，處無期徒刑或10年以上有期徒
刑，得併科新臺幣1千5百萬元以下罰金。
製造、運輸、販賣第三級毒品者，處7年以上有期徒刑，得併科
新臺幣1千萬元以下罰金。
製造、運輸、販賣第四級毒品者，處5年以上12年以下有期徒刑
，得併科新臺幣5百萬元以下罰金。
製造、運輸、販賣專供製造或施用毒品之器具者，處1年以上7年
以下有期徒刑，得併科新臺幣1百50萬元以下罰金。
前五項之未遂犯罰之。
懲治走私條例第2條
私運管制物品進口、出口者，處7年以下有期徒刑，得併科新臺
幣3百萬元以下罰金。
前項之未遂犯罰之。
第1項之管制物品，由行政院依下列各款規定公告其管制品項及
管制方式：
一、為防止犯罪必要，禁止易供或常供犯罪使用之特定器物進口
    、出口。
二、為維護金融秩序或交易安全必要，禁止偽造、變造之各種貨
    幣及有價證券進口、出口。
三、為維護國民健康必要，禁止、限制特定物品或來自特定地區
    之物品進口。
四、為維護國內農業產業發展必要，禁止、限制來自特定地區或
    一定數額以上之動植物及其產製品進口。
五、為遵守條約協定、履行國際義務必要，禁止、限制一定物品
    之進口、出口。
附表
編號 扣案物品 備註 1 第三級毒品愷他命1包（含與毒品無法析離之外包裝袋1個） 1.驗餘淨重1958.42公克，純度77.74%，純質淨重約1523.95公克。 2.本院111年度刑保字第516號扣押物品清單（見本院卷第59頁） 2 紙箱1個（內含紙板8片、保麗龍6個） 本院111年度刑保字第541號扣押物品清單編號1（見本院卷第63頁）  枕頭套4條 本院111年度刑保字第541號扣押物品清單編號2（見本院卷第63頁） 3 床單4條 本院111年度刑保字第541號扣押物品清單編號3（見本院卷第63頁） 4 塑膠套4個 本院111年度刑保字第541號扣押物品清單編號4（見本院卷第63頁）